【裁判字號】    89,交訴,10
【裁判日期】    890128
【裁判案由】    過失致死
【裁判全文】
臺灣雲林地方法院刑事判決
    公  訴  人  臺灣雲林地方法院檢察署檢察官
    被      告  甲○○
    選任辯護人  施登煌
右列被告因過失致死案件，經檢察官提起公訴（八十八年度偵字第五七四八號），本
院判決如左：
    主  文
甲○○從事業務之人，因業務上之過失致人於死，處有期徒刑貳年，緩刑伍年。
    事  實
一、甲○○係北港交通企業有限公司之司機，平日以駕駛預拌水泥車為業，係從事駕
    駛業務之人，其於民國八十八年八月十八日中午十二時五十五分許，駕駛車號Ｕ
    Ｖ─八四九號預拌水泥車，沿雲林縣台一四五號公路自虎尾往土庫方向即由北往
    南行駛，途經該路段之永美加油站前，原應注意汽車在雙向二車道行駛時，均應
    在遵行車道內行駛，在劃有分向限制線之路段，不得駛入來車之車道內，而依當
    時晴天，有自然光線，路面無缺陷，路況、視距及光線均良好，並無不能注意情
    事，竟疏於注意，開入來向車道，適有劉李宜芳駕駛車號Ａ六─九一九六號自小
    客車，搭載劉佳欣、劉佳政二人，沿該路段自土庫往虎尾即由南往北方向，行至
    該處為甲○○所駕車輛迎面撞擊，致劉李宜芳因頭部、胸部鈍挫傷、出血性休克
    死亡，劉佳欣因而頭部、腹部鈍挫傷、腦出血、腹腔內出血死亡。甲○○於肇事
    後，即報警處理，自首而接受裁判。
二、案經甲○○自首及乙○○、丙○○訴由雲林縣警察局虎尾分局報請臺灣雲林地方
    法院檢察署檢察官偵查起訴。
    理  由
一、訊之被告甲○○，對於右揭駕駛肇事之事實，供承不諱，並有現場照片八張及道
    路交通事故調查報告表一紙附卷可資佐證；而被害人劉李宜芳、劉佳欣因本件車
    禍不治死亡，復據檢察官督同檢驗員相驗無訛，並填具相驗屍體證明書、驗斷書
    及勘驗筆錄等各乙份附相驗卷宗可證。而其辯稱係死者劉李宜芳先違規開入其車
    道，其為閃躲才開入來向車道云云，此非但與現場照片不符，更與常情不合，不
    值採為有利於被告之認定。足見被告確因違規開入對向車道始肇致本件車禍。
二、按汽車在雙向二車道行駛時，均應在遵行車道內行駛，在劃有分向限制線之路段
    ，不得駛入來車之車道內，此道路交通安全規則第九十七條第一款、第二款定有
    明文。被告違規將車開入來向車道而肇事，已違反前揭交通法規。而依交通事故
    調查報告表所載，當時晴天，有自然光線，路面無缺陷，路況、視距及光線均良
    好，並無不能注意情事，其能注意而不注意，因而肇禍，則其對本信事故之發生
    有明顯之過失；而被害人確因本件車禍死亡，已詳述如前，則被告之過失行為與
    被害人之死亡間，顯有相當因果關係，是被告過失犯行堪以認定。
三、核被告所為，係犯刑法第二百七十六條第二項之業務過失致人於死罪。其一過失
    行為撞死二人，應依想像競合之規定，從一重之業務過失致死罪處斷。又其於犯
    罪被發覺前，向有犯罪偵查權之機關自首而接受裁判，業據證人廖瑞華於偵查中
    結證在卷，應依法減輕其刑。爰審酌被告之素行、犯後態度，其身為大型車輛之
    駕駛人，竟不知秉高度之注意義務謹慎駕駛，反將車開入來向車道，撞擊被害人
    致死，過失程度重大，幸其犯罪後，已與被害人家屬達成民事和解（有調解書附
    卷足按），並坦認犯行，犯後態度良好等一切情狀，量處如主文所示之刑，末查
    被告於犯本罪前五年內，未曾受有期徒刑以上刑之宣告及執行，有臺灣雲林地方
    法院檢察署刑案資料查註紀錄表一紙在卷足憑，其偶因過失罹犯本罪，犯後復知
    悔悟，經受此科刑教訓之後，當益知戒慎而無再犯之虞，本院認所宣告之刑，以
    暫不執行為適當，爰併宣告緩刑五年，以勵自新。
據上論斷，應依刑事訴訟法第二百九十九條第一項前段，刑法第二百七十六條第二項
、第五十五條、第六十二條前段、第七十四條第二款，罰金罰鍰提高標準條例第一條
前段，判決如主文。
本案經檢察官劉仁慈到庭執行職務。
中      華      民      國      八十九      年    一    月    二十八    日
                                         臺灣雲林地方法院刑事第一庭
                                             法  官  葛  永  輝
右正本證明與原本無異。
如不服本判決，應於判決送達後十日內向本院提出上訴狀( 應附繕本 )。
                                             書記官  康  正  傳
中      華      民      國      八十九      年    一    月    二十八    日
刑法第二百七十六條
一、因過失致人於死者，處二年以下有期徒刑、拘役或二千元以下罰金。
二、從事業務之人，因業務上之過失犯前項之罪者，處五年以下有期徒刑或拘役，得
    併科三千元以下罰金。


司法院資訊處製作；財團法人民間司法改革基金會備份。
